【裁判字號】    95,訴,712
【裁判日期】    950927
【裁判案由】    違反毒品危害防制條例
【裁判全文】
臺灣屏東地方法院刑事判決
95年度訴字第712號
公  訴  人  臺灣屏東地方法院檢察署檢察官
被      告  甲○○
上列被告因違反毒品危害防制條例案件, 經檢察官提起公訴（94
95年度毒偵字第1243號、第1351號）, 本院裁定以簡式審判程序
審理, 判決如下：
    主  文
甲○○施用第一級毒品, 累犯, 處有期徒刑柒月, 扣案注射針筒
壹支沒收銷燬之。又施用第一級毒品, 累犯, 處有期徒刑柒月,
扣案注射針筒壹支沒收銷燬之。應執行有期徒刑壹年, 扣案注射
針筒壹支沒收銷燬之。
    事  實
一、甲○○曾因傷害案件, 於民國95年2 月3 日經本院以94年度
    簡字第1541號判決判處有期徒刑3 月確定, 甫於同年3 月22
    日易科罰金執行完畢。
二、甲○○亦曾因施用毒品案件, 經臺灣臺中地方法院裁定送觀
    察勒戒後, 因認無繼續施用毒品傾向, 而由臺灣臺中地方法
    院檢察署檢察官於93年1 月7 日以92年度毒偵字第3658號不
    起訴處分確定。詎其不知警惕, 旋又因施用毒品, 於93年8
    月16日為本院以93年訴字第347 號判決判處有期徒刑1 年確
    定, 並於94年6 月23日縮刑期滿執行完畢。惟渠不知悔改,
    竟因工作不順, 心情不佳, 而基於施用第一級毒品之犯意,
    於95年7 月6 日上午10時許, 在屏東縣鹽埔鄉○○村○○路
    72號住處內, 以針筒注射之方式, 施用第一級毒品海洛因1
    次。另於95年7 月20日14時30分許, 在屏東縣九如鄉○○村
    ○○路22號之洽興村活動中心廁所內, 以針筒注射之方式,
    施用第一級毒品海洛因1 次。嗣於95年7 月7 日16時許及同
    年7 月20日14時30分許, 為警在屏東縣九如鄉○○村○○路
    上及前開活動中心內分別查獲, 並於7 月20日被查獲時, 在
    洽興村活動中心廁所內之水箱中為警扣得其所持有、供甲○
    ○施打海洛因毒品而含有該毒品成分之注射針筒1 支。
三、案經屏東縣警察局里港分局報請臺灣屏東地方法院檢察署檢
    察官偵查起訴。
    理  由
一、上揭事實業據被告甲○○於警詢、偵查及本院審理中坦承不
    諱, 且其於95年7 月7 日及同年7 月20日兩度為警查獲時所
    採集之尿液, 經送往臺灣檢驗科技股份有限公司濫用藥物實
    驗室檢驗結果, 亦均呈嗎啡陽性反應, 此有上開公司濫用藥
    物尿液檢驗報告及屏東縣警察局里港分局毒品案件涉嫌人尿
    液採證編號姓名對照表各2 分在卷可考, 並有注射針筒1 支
    扣案供憑, 足證被告自白與事實相符。此外, 被告曾於93年
    間受觀察勒戒執行完畢後釋放一節, 有臺灣高等法院被告前
    案紀錄表附卷供憑, 是以本件事證已臻明確, 被告犯行堪以
    認定。
二、按海洛因為第一級毒品, 毒品危害防制條例第2 條第2 項第
    1 款定有明文。被告於強制戒治完畢釋放後5 年內再度施用
    海洛因毒品, 核其所為係犯毒品危害防制條例第10條第1 項
    施用第一級毒品罪, 其持有海洛因毒品為施用該毒品之犯行
    所吸收, 不另論罪。被告先後2 次施用毒品犯行, 犯意各別
    , 犯罪時間、地點俱不相同, 雖其犯罪時間甚為接近, 依95
    年7 月1 日刑法修正前歷來之實務見解, 應論以裁判上一罪
    之連續犯, 惟於95年7 月1 日以後, 刑法第56條有關連續犯
    之規定業已刪除, 故此類犯罪自應回復數罪原貌, 予以分論
    併罰。又被告前有如事實欄所示之科刑及執行情形, 有臺灣
    高等法院被告前案紀錄表附卷可參, 其於刑之執行完畢後,5
    年內故意再犯本件有期徒刑之罪, 為累犯, 應依法加重其刑
    。爰審酌被告之智識程度、曾有傷害及多次施用毒品之犯罪
    前科, 素行非佳, 前經施用毒品受觀察勒戒及徒刑之執行後
    , 仍無視毒品對身心之危害而再度施用, 毒癮非淺, 其於偵
    、審程序中均坦承犯行, 且自行前往財團法人基督教晨曦會
    臺南更生輔導所戒治毒癮, 頗有悔意, 犯後態度良好等一切
    情狀, 分別量處如主文所示之刑, 並合併定其應執行之刑,
    以資懲儆。扣案注射針筒1 支, 為被告施用海洛因毒品之工
    具, 業據其供明, 衡情該支針筒已沾黏毒品, 難以析離, 應
    將其視為毒品而依毒品危害防制條例第18條第1 項前段規定
    諭知沒收銷燬。
三、公訴意旨另以: 被告甲○○基於施用第一級毒品之犯意, 自
    95年6 月初某日起至同年7 月20日14時許止, 在屏東縣鹽埔
    鄉○○村○○路72號住處及屏東縣九如鄉○○村○路22號之
    洽興活動中心廁所等地, 以針筒注射之方式, 施用第一級毒
    品海洛因多次（前開論罪科刑之2 次施用毒品犯行除外）,
    故認此部分行為亦涉有毒品危害防制條例第10條第1 項之施
    用第一級毒品罪嫌。查: 公訴人認被告涉有此部分犯嫌, 乃
    以被告於警、偵訊中之自白、上開尿液檢驗報告及扣案注射
    針筒為主要論據。惟被告於95年7 月20日被查獲時, 先向警
    方陳稱: 「我於95年6 月分染上施打毒品海洛因, ... 我每
    2 天要施打1 次。」（屏東縣警察局里港分局里警偵字第09
    50019290號卷第3 頁）；然於偵查中又改稱: 「95年6 月初
    開始再施用海洛因,.. 平均1 、2 天施用1 次。」（95年毒
    偵字第1234號卷第5 頁筆錄）；及於本院審理中又稱: 「我
    1 天用1 次。」（本院卷第18頁背面）, 並稱不記得各次施
    用之時間及地點（同上揭處）。前後說詞明顯不一, 犯罪時
    間、地點亦欠明確, 因此尚難據其自白, 認定其施用毒品之
    有無或其次數。又卷附尿液檢驗報告, 依目前之科學研究技
    術, 僅能證明被告曾於採尿前數天內施用海洛因毒品, 至於
    其施用之次數、時間及採尿前數天內以外之時間是否吸食毒
    品, 均無從自該檢驗報告得知, 故亦不能以卷附之尿液檢驗
    報告證明被告曾自95年6 月初某日起至同年7 月20日14時許
    止, 在前揭論罪科刑部分以外之時間、地點, 施用海洛因毒
    品多次。此外, 扣案注射針筒1 支, 為被告施用海洛因毒品
    之工具, 亦不能用以證明被告施用毒品之時間及次數。是以
    , 公訴人以被告前後不符之自白證明被告犯行, 自有未合。
    此外, 復查無其他證據證明被告確有公訴人所指此部犯行,
    惟公訴意旨認此部分與前揭論罪科刑部分乃屬包括一罪之集
    合犯, 為實質上一罪, 爰不另為無罪之諭知。
四、又臺灣屏東地方法院檢察署曾於95年9 月18日以95毒偵1548
    字第24760 號函, 檢送被告之警詢筆錄、尿液代號對照表及
    臺灣檢驗科技股份有限公司之尿液檢驗報告等函請本院併辦
    被告自95年1 月間某日起至同年7 月27日8 時許止間多次施
    用第一級毒品海洛因之罪嫌。惟查:
    (一)卷附於95年7 月27日所採集尿液之尿液檢驗報告僅能證明
      被告曾於採尿前數天內施用毒品, 至於其施用次數及時間
      則無從證明, 已如前述。因此, 該檢驗報告雖可證明被告
      曾於95年7 月27日採尿前數天內施用海洛因毒品, 但不能
      以該項檢驗報告證明被告係自95年1 月間某日起開始以1
      天1 次之頻率施用海洛因毒品。且被告於本併辦部分曾自
      白其係從95年1 月起施用毒品, 而起訴部分則自白從95年
      6 月間起施用毒品, 兩者陳述差異甚鉅, 故其自白亦不可
      憑信。是以, 函請併辦部分所檢附之證據, 尚不足以證明
      被告於採尿前3 天以外之時間亦有施用毒品犯嫌。
    (二)再者, 依95年7 月1 日刑法修正前歷來之實務見解, 均將
      密接多次之施用毒品犯行論以裁判上一罪之連續犯。故自
      95年7 月1 日刑法第56條有關連續犯之規定刪除後, 自應
      將此類犯罪回復數罪原貌, 分論併罰。是以, 函請併辦部
      分與起訴部分應無實質上一罪或裁判上一罪之關係, 非本
      院所得併予審究, 應退回由檢察官處理。
據上論斷, 應依刑事訴訟法第273 條之1 第1 項、第299 條第1
項前段, 毒品危害防制條例第10條第1 項、第18條第1 項前段,
刑法第11條、第47條、第51條第5 款, 判決如主文。
中    華    民    國    95    年    9     月    27    日
                  刑事第四庭    法  官  王以齊
以上正本證明與原本無異。
如不服本判決應於收受本判決送達後十日內向本院提出上訴書狀
，其未敘述上訴理由者，並得於提起上訴後十日內向本院補提理
由書狀（均須按他造當事人之人數附繕本）「切勿逕送上級法院
」
中    華    民    國    95    年    9     月    27    日
                                書記官  盧姝伶
附錄本判決論罪科刑法條：
毒品危害防制條例第10條第1 項
施用第一級毒品者, 處6 月以上5 年以下有期徒刑。


司法院資訊處製作；財團法人民間司法改革基金會備份。
